臺灣彰化地方法院交通事件裁定　　　　 94年度交聲字第133號
原處分機關　交通部公路總局臺中區監理所彰化監理站
異　議　人
即受處分人　甲○○
上列受處分人因違反道路交通管理處罰條例案件，對於交通部公
路總局臺中區監理所彰化監理站中華民國九十四年二月二十四日
彰監五字第裁六四－ＫＡＥ○七四四一六號裁決，聲明異議，本
院裁定如下：
    主  文
異議駁回。
    理  由
一、按行車速度，依速限標誌或標線之規定，....，道路交通安
    全規則第九十三條第一項定有明文。又汽車駕駛人，行車速
    度超過規定之最高時速，....，處汽車駕駛人新臺幣一千二
    百元以上二千四百元以下罰鍰，並記違規點數一點，道路交
    通管理處罰條例第四十條第一項及第六十三條第一項第一款
    亦分別規定甚明。
二、本件聲明異議意旨如附件聲明異議狀所示。
三、經查：
（一）本件異議人即受處分人甲○○於民國九十三年十二月五日
      十時五十分許，駕駛車牌號碼ＨＶ－五五九一號自小客貨
      車，行經雲一五八號公路後埔段時，超速行駛，經警以警
      車雷達測速器測得其行車時速為八十三公里，超過該路段
      時速限制最高七十公里，而為警依道路交通管理處罰條例
      第四十條第一項之規定，當場填單舉發一節，業據證人即
      填單舉發警員黃基於本院審理時到庭結證稱：「（法官
      問：本件你所目擊情形如何？）當時只有他一輛車，他開
      過來時，我就看到我們警車上面攜帶型的雷達測速器顯示
      他超速，他的車輛時速是八十三公里，該地時速設限七十
      公里。」、「（法官問：你是於本件違規車輛距離警車大
      約多遠時，測得受處分人超速？）是距離警車一公里多的
      時候，測得受處分人超速。」、「（法官問：當雷達測速
      器偵測到有車輛速度為八十三公里之際，你有無立即查看
      該違規車輛？）有，當場只有受處分人一輛車，我從後視
      鏡看到有車駛近，我就下車予以攔停。」、「（法官問：
      雷達測速器可以測到多遠的範圍？）若直線，雷達測速器
      偵測半徑範圍約二、三公里。」、「（法官問：你目擊受
      處分人所駕車輛時，受處分人位置在何處？）我看到違規
      車輛時，車輛是已經轉彎過來。」、「（法官問：你在現
      場有無看到受處分人所稱的白色車輛？）沒有看到其他車
      輛。」等語明確，而本件證人黃基與受處分人間互不相
      識，又無仇怨，衡情應無干冒偽證罪責而故為虛偽證詞之
      理，況受處分人雖辯稱：伊於前開時間駕駛上揭車輛行駛
      於外側車道，當時內側車道有另一輛白色自小客車，快速
      由後方駛近，原將超越伊所駕車輛，適因對向車道來車以
      燈光警示，該白色自小客車乃迅即迴轉逃逸，本件警車雷
      達測速器所測得之超速車輛應為該白色自小客車云云，惟
      全然未見受處分人舉證以實其說，而證人黃基亦於本院
      訊問時證述並未看到受處分人所稱之白色車輛，已如前述
      ，本院自難遽認受處分人前揭毫無佐證之辯詞為真。從而
      ，本件受處分人前開所辯，尚無足採，其前揭違規超速行
      駛行為，堪以認定。
（二）綜上所述，受處分人既確有前揭超速行駛之違規行為，原
      處分機關依道路交通管理處罰條例第四十條第一項規定裁
      決受處分人罰鍰新臺幣二千四百元，並依同條例第六十三
      條第一項第一款之規定記違規點數一點，尚無不合，本件
      異議為無理由，應予駁回。
據上論斷，應依道路交通案件處理辦法第十九條，裁定如主文。
中　  華　　民　　國  九十四　年　  六 　 月 　三十   日
                    臺灣彰化地方法院交通法庭
                      法    　官  李　進　清
以上正本證明與原本無異。
如不服本裁定，應於裁定送達後五日內向本院提出抗告狀 (須附
抗告狀繕本)。
中　  華　　民　　國  九十四　年　  七 　 月 　 四    日
                      書記官  張  木  松
